# 请教陈版：日后事项问题

提问人：wx_5e7dc5ecabdd 时间：2021-10-26 15:15:00
准则规定：日后事项涵盖期间是指“资产负债表日的次日”至“财务报告批准报出日”止的一段期间
问题：为什么资产负债表日后事项涵盖期间不包括“财务报告批准报出日”至“财务报告实际报出日”这段期间？
因为如果“财务报告批准报出日”至“财务报告实际报出日”这段期间，企业发生了重要事项，但是并未影响财务报告对外公布的日期，那么按照资产负债表日后事项准则规定，该事项不属于日后事项涵盖期间发生的，无需披露该事项。
是否存在由于披露不充分影响报告使用者决策的问题？

回答人：chenyiwei
如果在该期间内确实发生了可能对报表使用者依据财务信息所作出的决策产生重大影响的事项，则此时管理层应评估其影响，考虑是否在修改报表后重新予以批准。实务中，由于上市公司董事会批准年报到正式公告的时间间隔很短（一般不超过 2 日），所以该期间内发生影响重大的期后事项的可能性很小。
在审计准则方面，《中国注册会计师审计准则第 1332 号——期后事项（ 2016 年 12 月 23 日修订）》及其应用指南专门对“注册会计师在审计报告日后至财务报表报出日前知悉的事实”如何从审计角度予以应对作出了规定。企业也可以参考。